臺灣澎湖地方法院刑事裁定　　　　　　　100年度撤緩字第5號
聲　請　人　臺灣澎湖地方法院檢察署檢察官
受　刑　人　陳春桂
上列聲請人因受刑人詐欺等案件，聲請撤銷緩刑（99年執緩字第
3號），本院裁定如下：
    主  文
陳春桂之緩刑宣告撤銷。
    理  由
一、聲請意旨略以：受刑人陳春桂因犯詐欺等案件，經本院於民
    國99年1月13日以98年度簡字第12號判決判處有期徒刑8月，
    減為有期徒刑4月，如易科罰金，以銀元300元即新台幣900
    元折算1日，緩刑2年，緩刑期間付保護管束，並向指定之公
    益團體、地方自治團體或社區提供240小時之義務勞務，並
    參加台灣澎湖地方法院檢察署（下稱澎湖地檢署）所舉辦之
    法治教育4小時，於99年2月2日確定在案，惟受刑人未於指
    定期間內完成前開之條件。核該受刑人所為，已合於刑法第
    75條之1第1項第4款所定得撤銷先前緩刑宣告之原因，爰依
    刑事訴訟法第476條規定聲請撤銷先前之緩刑宣告等語。
二、按「受緩刑之宣告而有下列情形之一，足認原宣告之緩刑難
    收其預期效果，而有執行刑罰之必要者，得撤銷其宣告：．
    ．．(四)違反第74條第2項第1款至第8款所定負擔情節重大者
    。」、「緩刑宣告，得斟酌情形，命犯罪行為人為下列各款
    事項：．．．(五)向指定之政府機關、政府機構、行政法人、
    社區或其他符合公益目的之機構或團體，提供40小時以上
    240小時以下之義務勞務。(六)完成戒癮治療、精神治療、心
    理輔導或其他適當之處遇措施。」75條之1第1項第4款、第
    74條第2項第5款、第6款分別定有明文。
三、經查：
  (一)受刑人因犯詐欺等案件，經本院於99年1月13日以98年度簡
    字第12號判決判處有期徒刑8月，減為有期徒刑4月，如易科
    罰金，以銀元300元即新台幣900元折算1日，緩刑2年，緩刑
    期間付保護管束，並向指定之公益團體、地方自治團體或社
    區提供240小時之義務勞務，並參加澎湖地檢署所舉辦之法
    治教育4小時，該案嗣於99年2月2日確定，此有本院上開刑
    事判決及臺灣高等法院被告前案紀錄表在卷足憑。
  (二)次查，受刑人經澎湖地檢署檢察官核示應於99年2月2日起至
    100年4月2日止完成義務勞務及法治教育，惟受刑人因健康
    狀況不佳，無法如期完成義務勞務及法治教育，受刑人之子
    遂於受刑人緩刑付義務勞務之相關執行文件上為不實之記載
    ，是受刑人並未如實將上開緩刑所附負擔履行完畢乙節，有
    受刑人相關病歷資料在卷可稽，並經本院依職權調閱澎湖地
    檢署99年度執護勞字第1號、99年度執護字第21號及100年度
    他字第96號卷附99年4月27日檢察官執行附條件緩刑案件通
    知書、99年4月30日澎檢茂智99執緩3字第1604號通知、99年
    7 月13日澎檢茂觀護字第2835號函、送達證書、緩刑付義務
    勞務工作日誌簿、緩刑付義務勞務執行手冊、公務電話紀錄
    、成大醫院檢驗單及100年5月9日訊問筆錄查核無訛，復據
    受刑人當庭陳稱：「我罹患肝癌已經有3、4年了，但是最近
    病況越來越嚴重。99年2月2日起，檢察官要我到虎井活動中
    心打掃，我都有去掃，但因為我身體不好，我兒子、媳婦就
    會擔心我身體受不了，就會去幫忙打掃。有的時候我本人並
    沒有去，由我兒子、媳婦代替我去掃，這些事情，我也有交
    代他們，因為有時候我也要去臺灣檢查，而且身體狀況也越
    來越不好…。」；證人即受刑人之子陳賢設證稱：「我母親
    自從99年2月2日開始執行義務勞務，因為她身體不好，我和
    我太太從一開始就有陪同我母親一起去打掃，其中有兩次是
    我母親沒有去打掃，由我或我太太去打掃，我記得是100年2
    月13日及14日這兩天，而這兩天我媽媽沒有去打掃的原因，
    就是因為她去臺灣複檢…，工作日誌上的執行日期、義務勞
    務內容、完成時數，全部都是我寫的，打掃完畢後，我才把
    工作日誌拿給里長陳大川，里長就會來看是否有打掃乾淨，
    才會簽名…，100年2月13、14日那兩天，我拿工作日誌給里
    長簽名的時候，我並沒有跟里長說，那兩天我母親並未去打
    掃。」；及證人即虎井里里長陳大川亦證述：「…受刑人從
    事義務勞務時，我如果有經過活動中心才會看一下，是否有
    打掃，因為我本身也有其他事情要做，所以沒有辦法全程在
    看…，100年2月13、14日受刑人是否有確實在場打掃，我並
    沒有注意，只是例行性的看看是否有打掃乾淨而已，我看有
    打掃乾淨，我就簽名了。」等語明確。雖受刑人之子到庭表
    示受刑人僅100年2月13日及14日未如實提供義務勞務，然經
    本院核對上開澎湖地檢署執行資料結果，澎湖地檢署自99年
    7月13日始發文囑託澎湖縣馬公市公所協助執行受刑人之義
    務勞務，受刑人卻於99年2月10日起即開始累計執行義務勞
    務之時數，且受刑人離開澎湖至台灣之期間，亦有多次提供
    義務勞務時數之記載，故受刑人顯非僅2日未如實提供義務
    勞務。
  (三)綜上，本院認受刑人雖健康狀況不佳，卻未思以正當途徑向
    檢察官聲請延長提供義務勞務之期間，已足認其違反情節重
    大，且亦無從再預期受刑人將會恪遵相關法令規定，因認原
    宣告之緩刑難收預期效果，而有執行刑罰之必要，爰裁定撤
    銷受刑人緩刑之宣告。
四、依刑事訴訟法第476條，裁定如主文。
中    華    民    國   100    年    7     月    25    日
                        刑事庭  法  官  李宛玲
以上正本證明與原本無異
如不服本裁定，應於裁定送達之翌日起5日內向本院提出抗告狀
（須附繕本）。
中    華    民    國   100    年    7     月    25    日
                                書記官  劉竹苞